<?xml version='1.0' encoding='utf-8'?>
<verb default="comhghríosaigh" disambig="">
  <verbalNoun default="comhghríosú" />
  <verbalAdjective default="comhghríosaithe" />
  <tenseForm default="comhghríosaigh" tense="Past" dependency="Indep" person="Base" />
  <tenseForm default="comhghríosaíomar" tense="Past" dependency="Indep" person="Pl1" />
  <tenseForm default="comhghríosaíodar" tense="Past" dependency="Indep" person="Pl3" />
  <tenseForm default="comhghríosaíodh" tense="Past" dependency="Indep" person="Auto" />
  <tenseForm default="comhghríosaigh" tense="Past" dependency="Dep" person="Base" />
  <tenseForm default="comhghríosaíomar" tense="Past" dependency="Dep" person="Pl1" />
  <tenseForm default="comhghríosaíodar" tense="Past" dependency="Dep" person="Pl3" />
  <tenseForm default="comhghríosaíodh" tense="Past" dependency="Dep" person="Auto" />
  <tenseForm default="comhghríosaíodh" tense="PastCont" dependency="Indep" person="Base" />
  <tenseForm default="comhghríosaínn" tense="PastCont" dependency="Indep" person="Sg1" />
  <tenseForm default="comhghríosaíteá" tense="PastCont" dependency="Indep" person="Sg2" />
  <tenseForm default="comhghríosaímis" tense="PastCont" dependency="Indep" person="Pl1" />
  <tenseForm default="comhghríosaídís" tense="PastCont" dependency="Indep" person="Pl3" />
  <tenseForm default="comhghríosaítí" tense="PastCont" dependency="Indep" person="Auto" />
  <tenseForm default="comhghríosaíodh" tense="PastCont" dependency="Dep" person="Base" />
  <tenseForm default="comhghríosaínn" tense="PastCont" dependency="Dep" person="Sg1" />
  <tenseForm default="comhghríosaíteá" tense="PastCont" dependency="Dep" person="Sg2" />
  <tenseForm default="comhghríosaímis" tense="PastCont" dependency="Dep" person="Pl1" />
  <tenseForm default="comhghríosaídís" tense="PastCont" dependency="Dep" person="Pl3" />
  <tenseForm default="comhghríosaítí" tense="PastCont" dependency="Dep" person="Auto" />
  <tenseForm default="comhghríosaíonn" tense="PresCont" dependency="Indep" person="Base" />
  <tenseForm default="comhghríosaím" tense="PresCont" dependency="Indep" person="Sg1" />
  <tenseForm default="comhghríosaímid" tense="PresCont" dependency="Indep" person="Pl1" />
  <tenseForm default="comhghríosaítear" tense="PresCont" dependency="Indep" person="Auto" />
  <tenseForm default="comhghríosaíonn" tense="PresCont" dependency="Dep" person="Base" />
  <tenseForm default="comhghríosaím" tense="PresCont" dependency="Dep" person="Sg1" />
  <tenseForm default="comhghríosaímid" tense="PresCont" dependency="Dep" person="Pl1" />
  <tenseForm default="comhghríosaítear" tense="PresCont" dependency="Dep" person="Auto" />
  <tenseForm default="comhghríosóidh" tense="Fut" dependency="Indep" person="Base" />
  <tenseForm default="comhghríosóimid" tense="Fut" dependency="Indep" person="Pl1" />
  <tenseForm default="comhghríosófar" tense="Fut" dependency="Indep" person="Auto" />
  <tenseForm default="comhghríosóidh" tense="Fut" dependency="Dep" person="Base" />
  <tenseForm default="comhghríosóimid" tense="Fut" dependency="Dep" person="Pl1" />
  <tenseForm default="comhghríosófar" tense="Fut" dependency="Dep" person="Auto" />
  <tenseForm default="comhghríosódh" tense="Cond" dependency="Indep" person="Base" />
  <tenseForm default="comhghríosóinn" tense="Cond" dependency="Indep" person="Sg1" />
  <tenseForm default="comhghríosófá" tense="Cond" dependency="Indep" person="Sg2" />
  <tenseForm default="comhghríosóimis" tense="Cond" dependency="Indep" person="Pl1" />
  <tenseForm default="comhghríosóidís" tense="Cond" dependency="Indep" person="Pl3" />
  <tenseForm default="comhghríosófaí" tense="Cond" dependency="Indep" person="Auto" />
  <tenseForm default="comhghríosódh" tense="Cond" dependency="Dep" person="Base" />
  <tenseForm default="comhghríosóinn" tense="Cond" dependency="Dep" person="Sg1" />
  <tenseForm default="comhghríosófá" tense="Cond" dependency="Dep" person="Sg2" />
  <tenseForm default="comhghríosóimis" tense="Cond" dependency="Dep" person="Pl1" />
  <tenseForm default="comhghríosóidís" tense="Cond" dependency="Dep" person="Pl3" />
  <tenseForm default="comhghríosófaí" tense="Cond" dependency="Dep" person="Auto" />
  <moodForm default="comhghríosaíodh" mood="Imper" person="Base" />
  <moodForm default="comhghríosaím" mood="Imper" person="Sg1" />
  <moodForm default="comhghríosaigh" mood="Imper" person="Sg2" />
  <moodForm default="comhghríosaímis" mood="Imper" person="Pl1" />
  <moodForm default="comhghríosaígí" mood="Imper" person="Pl2" />
  <moodForm default="comhghríosaídís" mood="Imper" person="Pl3" />
  <moodForm default="comhghríosaítear" mood="Imper" person="Auto" />
  <moodForm default="comhghríosaí" mood="Subj" person="Base" />
  <moodForm default="comhghríosaímid" mood="Subj" person="Pl1" />
  <moodForm default="comhghríosaítear" mood="Subj" person="Auto" />
</verb>
